行　政　法　院　裁　定　　　　　　　　　　　　　　八十八年度裁字第九四一號
　　聲　請　人　甲○○
右聲請人因有關土地登記事務事件，對本院中華民國八十七年十一月十三日八十七年
度裁字第一二九六號裁定，聲請再審。本院裁定如左︰
　　主  文
再審之聲請駁回。
　　理  由
按當事人對於本院所為之裁定聲請再審，必須原裁定具有行政訴訟法第二十八條所列
各款情形之一者，始得為之，此觀之同法第三十條準用第二十八條之規定殊明。又行
政爭訟，僅能對於未確定之行政處分為之，若處分業經確定，自不許當事人復對之提
起訴願，本院四十七年判字第十五號著有判例。本件聲請人主張於民國八十六年十月
十五日查覺彰化縣彰化地政事務所六十七年五月十八日彰字第八一七六號收件，有關
彰化市○○段六十四地號原為「道」改登記為「建」地目，與事實不符，有違建築法
及臺灣省建築管理規則第五條第五款規定，致造成同段第六六地號建地為畸零地，影
響合法權益，乃向彰化縣政府提起訴願。惟查聲請人並未明該所所為處分之日期及
文號，經訴願決定機關以八十六年十月十六日八六彰府訴字第一九五三二七號函請聲
請人於十日內補正，惟聲請人並未依限補正，且未聲明不能如期補正之原因，訴願決
定不予受理，從程序上予以駁回；聲請人不服，復提起再訴願，再訴願決定機關，仍
本於同一理由，從程序上駁回其再訴願。聲請人於前程序提起行政訴訟，主張原處分
機關彰化縣彰化地政事務所六十七年五月十八日彰字第八一七六號收件枉法變更彰化
市○○段六四地號都市○地地○道為建，不實，違法偽造等語。原裁定以依原處分機
關答辯意旨：系爭土地原係未登記土地，於六十七年度依土地法第四十六條之一、第
四十六條之二辦理重測地籍測量、清理結果，依照土地法第五十三條及地籍測量實施
規則第八十條（修正前一百零四條）規定辦理登錄，並由彰化縣政府將重測結果於六
十七年七月一日，依土地法第五十八條規定辦理公告期滿確定後，交由該所依照規定
辦理登記為國有。從而，聲請人對經重測公告確定，並登記完畢之系爭土地，於事隔
二十年後，始提起行政救濟，仍難認為合法，而裁定駁回其前程序之起訴。揆諸首揭
判例意旨，並無違誤。茲聲請人復對原裁定聲請再審主張：「彰化市都市計畫樁測定
樁位圖」自始未曾依法定程序辦理公告，現今使用之「彰化市都市計畫圖」係錯誤而
且無效之樁位圖，永樂街及西側計畫道路逕為分割，於法無據，從而地目變更，同屬
違法云云，均屬實體上之爭執，難謂原裁定有行政訴訟法第二十八條各款之再審事由
，其再審之聲請為無理由，應予駁回。
據上論結，本件再審之聲請為無理由，爰依行政訴訟法第三十三條、民事訴訟法第五
百零七條、第五百零二條第二項，裁定如主文。
中    華    民    國     八十八      年     十一     月     二十五      日
                    行 政 法 院 第 三 庭
                                審 判 長 評  事      曾  隆  興
                                         評  事      蔡  進  田
                                         評  事      鄭  淑  貞
                                         評  事      徐  瑞  晃
                                         評  事      張  瓊  文
右  正  本  證  明  與  原  本  無  異
                                         法院書記官  阮  桂  芬
中    華    民    國     八十八      年     十一     月     二十五      日
